【裁判字號】    89,易,1056
【裁判日期】    890421
【裁判案由】    毒品危害防制條例
【裁判全文】
臺灣板橋地方法院刑事判決                        八十九年度易字第一０五六號
    公  訴  人  臺灣板橋地方法院檢察署檢察官
    被      告  甲○○
    選任辯護人  粘舜權
右列被告因毒品危害防制條例案件，經檢察官提起公訴（八十八年度毒偵字第二九五
九號），本院判決如左：
    主  文
甲○○持有第二級毒品，處有期徒刑月，如易科罰金以佰元折算壹日。扣案之第
二級毒品ＭＤＭＡ（俗稱快樂丸，淨重零點零捌公克）沒收銷燬。
    事  實
一、甲○○明知ＭＤＭＡ（俗稱快樂丸）係民國八十七年五月二十日公布施行，於同
    年月二十二日生效之毒品危害防制條例第二條第二項第二款所規定之第二級毒品
    ，不得非法持有，竟基於持有第二級毒品ＭＤＭＡ之犯意，於不詳之時地，將Ｍ
    ＤＭＡ二包（計淨重零點零捌公克）分開藏放於皮包內及左後褲袋內。嗣於八十
    八年十一月二十五日二十三時五十分許，甲○○騎乘機車行經臺北縣土城市○○
    街七九號前，遭警攔下盤查，甲○○於打開皮包取出證件時其中一包ＭＤＭＡ不
    慎掉落地上後，其為防警方再發現其身上尚有一包ＭＤＭＡ，故悄悄用左手將其
    左後褲袋內之另一包ＭＤＭＡ取出丟在地上，但仍為警即時發現，並扣得上開甲
    ○○所持有之ＭＤＭＡ（起訴書誤載為海洛因）二包（計淨重０．０八公克）。
二、案經臺北縣警察局土城分局報請臺灣板橋地方法院檢察署檢察官偵查起訴。
    理  由
一、訊據被告甲○○矢口否認有持有第二級毒品ＭＤＭＡ之犯行，辯稱：「我當時騎
    乘機車搭載李韻文遭警攔下盤查，地上有二包淺綠色粉末，警方問我是否為我所
    有，我即答是，但事實上並非我所有，有可能是李韻文將快樂丸偷塞進我口袋」
    云云。惟查，右揭事實，業據被告於警訊時供承不諱，核與證人即警員顧祝文於
    偵查中所結證之情節相符，並有上開ＭＤＭＡ二包（計淨重０．０八公克）扣案
    可佐。又上開扣案之ＭＤＭＡ即被告經警查獲時所扣得之淺綠色粉末，經送請法
    務部調查局鑑驗之結果，確含ＭＤＭＡ成份之事實，亦有該局八十九年一月十二
    日（８９）陸字第八九一三一七三二號檢驗通知書在卷可稽。是被告所辯，尚無
    足採。事證明確，被告之犯行堪以認定。
二、按ＭＤＭＡ（俗稱快樂丸）係八十七年五月二十日公布施行，於同年月二十二日
    生效之毒品危害防制條例第二條第二項第二款所規定之第二級毒品，不得非法持
    有，被告竟持有，核其所為，係犯毒品危害防制條例第十一條第二項之持有第二
    級毒品罪。公訴意旨認被告係犯同條例第十一條第一項之持有第一級毒品罪，即
    有誤會，起訴法條應予變更。爰審酌被告並無前科，有臺灣高等法院檢察署刑案
    紀錄簡覆表一份在卷足憑，被告持有第二級毒品ＭＤＭＡ二包（計淨重０．０八
    公克），其犯罪之動機、目的、手段、智識程度、所生之危害及犯罪後之態度等
    一切情狀，量處如主文所示之刑，以示懲儆。
三、扣案之ＭＤＭＡ二包（計淨重０．０八公克）係查獲之毒品，應依毒品危害防制
    條例第十八條第一項前段宣告沒收銷燬。
據上論斷，應依刑事訴訟法第二百九十九條第一項前段、第三百條，毒品危害防制條
例第十一條第二項、第十八條第一項前段、刑法第十一條前段、第四十一條，罰金罰
鍰提高標準條例第二條，判決如主文。
本案經檢察官黃明娟到庭執行職務
中      華      民      國      八十九      年     四     月   二十一   日
                                      臺灣板橋地方法院刑事第一庭
                                          法  官  楊  千  儀
右正本證明與原本無異。
如不服本判決應於送達後十日內向本院提出上訴狀。
                                          書記官  王      明
中      華      民      國      八十九      年     四     月   二十八   日
附錄本案論罪科刑法條全文
毒品危害防制條例第十一條
持有第一級毒品者，處三年以下有期徒刑、拘役或新臺幣五萬元以下罰金。
持有第二級毒品者，處二年以下有期徒刑、拘役或新臺幣三萬元以下罰金。
持有專供製造或施用毒品之器具者，處一年以下有期徒刑、拘役或新臺幣一萬元以下
罰金。


司法院資訊處製作；財團法人民間司法改革基金會備份。
